【裁判字號】    89,易,2937
【裁判日期】    891220
【裁判案由】    違反著作權法
【裁判全文】
臺灣桃園地方法院刑事判決                        八十九年度易字第二九三七號
    公  訴  人  臺灣桃園地方法院檢察署檢察官
    被      告  乙○○
右列被告因違反著作權法案件，經檢察官提起公訴（八十九年度偵字第一六一五六號
），本院判決如左：
        主  文
乙○○共同連續以明知為侵害著作權之物而散布之方法侵害他人之著作權，處有期徒
刑參月，如易科罰金以參佰元折算壹日。
扣案之光碟片拾片沒收。
        事  實
一、乙○○明知「阿弟仔－我是人」之音樂專輯發行權係勇士物流股份有限公司（下
    稱勇士物流公司）所享有，竟自民國八十九年十月間，基於概括之犯意，以每夜
    新臺幣（下同）一千元之報酬代價，連續多次為不詳姓名之范姓成年男子在桃園
    縣蘆竹鄉山腳村外社夜市內，以每片價格一百元，三片二百五十元之代價販售未
    得勇士物流公司授權而擅自重製，侵害上開音樂錄音著作之著作權之盜版光碟片
  予不特定之客人。迨於八十九年十月十八日晚間九時許，為勇士物流公司法務代
    理人甲○○發現而報警查獲，並扣得前開侵害著作權之專輯光碟片十片。
二、案經勇士物流公司訴由臺北市政府大同分局報告臺灣桃園地方法院檢察署檢察官
    偵查起訴。
        理  由
一、訊據被告乙○○固對於右開事實坦認無虛，然辯稱：伊只有於八十九年十月十八
    日晚間販售上開盜版之音樂光碟片而已云云。惟查：被告於警訊時自承係自八十
    九年十月初起陸續販賣盜版之音樂光碟片，每次販賣之所得為新台幣二千元至四
    千元左右等語，並經告訴代理人甲○○指訴在卷，且有委任狀、經濟部公司執照
    、營利事業登記證、告訴人公司與常喜音樂股份有限公司之授權獨家發行合約書
    、查扣非法盜版品清單在卷可稽，另查扣案之盜版光碟片經本院當庭勘驗，其上
    均僅載明傳播公司之名稱，竟無標示享有著作權之唱片公司之名稱，該等光碟片
    顯一望即知係非法之重製物，此有扣案之盜版光碟片十片可證，本件事證明確，
    被告犯行足堪認定。
二、核被告所為，係違反著作權法第八十七條第二款規定之行為，因犯同法第九十三
    條第三款之罪。被告與不詳姓名范姓成年男子間就前布盜版音樂光碟片行為有犯
    意聯絡，與行為分擔，為共同正犯。被告前後多次散布之犯行，時間緊接，所犯
    又係構成要件相同之罪名，為連續犯，應依刑法第五十六條之規定加重其刑。爰
    審酌被告之行為對音樂創作之危害、其犯罪手段、因犯罪所得之利益、犯後大致
    自白等一切情狀，量處如主文所示之刑，並諭知易科罰金之折算標準。扣案之盜
    版光碟片拾片，為被告與共犯所有，供渠等犯罪所用之物，應依刑法第三十八條
    第一項第二款之規定，宣告沒收之。
據上論斷，應依刑事訴訟法第二百九十九條第一項前段，著作權法第九十三條第三款
、第八十七條第二款，刑法第十一條前段、第五十六條、第四十一條、第三十八條第
一項第二款，罰金罰鍰提高標準條例第二條，判決如主文。
本案經檢察官魏雯祈到庭執行職務
中      華      民      國      八十九    年    十二    月      廿      日
                                臺灣桃園地方法院刑事第一庭
                                      法  官    曾  雨  明
右正本證明與原本無異。
如不服本判決，應於判決送達後十日內向本院提出上訴狀( 應附繕本 )，上訴於
臺灣高等法院。
                                      書記官  戴  育  萍
中        華        民        國   八十九   年    十二    月    廿六    日
附論罪科刑依據之法條：
著作權法第九十三條第三款
有左列情形之一者，處二年以下有期徒刑，得併科新臺幣十萬元以下罰金：
三、以第八十七條各款方法之一侵害他人之著作權者。
著作權法第八十七條第二款
有左列情形之一者，除本法另有規定外，視為侵害著作權或製版權：
二  明知為侵害著作權或製版權之物而散布或意圖散布而陳列或持有或意圖營利而
   交付者。


司法院資訊處製作；財團法人民間司法改革基金會備份。
